臺灣高等法院刑事判決　　　　　　　　　　　　　九十三年度上訴字第三一四五號
　　上　訴　人　臺灣臺北地方法院檢察署檢察官
　　被　　　告　乙○○
右上訴人因被告偽造文書案件，不服臺灣臺北地方法院九十二年度訴字第一四四九號
，中華民國九十三年七月十三日第一審判決（起訴案號：臺灣臺北地方法院檢察署九
十二年度偵字第五九八一號），提起上訴，本院判決如左：
    主  文
上訴駁回。
    理  由
一、公訴意旨略以：被告乙○○為建新興業股份有限公司（下稱建新公司）之實際負
    責人，其明知該公司股東甲○○係實際出資股東卓金龍所借用出名之人頭，甲○
    ○並未實際出資建新公司，亦未曾出席該公司之股東會及董事會，詎其竟基於概
    括之犯意，未經甲○○及卓金龍之同意，偽刻甲○○之印章，蓋用於建新公司之
    變更登記申請書、章程、章程修正條文對照表、說明書、股東名簿、董事、監察
    人名冊及委託書之上，而偽造該等文件，於民國七十九年九月十三日持以向經濟
    部商業司行使，俾辦理將建新公司董事長變更為甲○○之登記，嗣因經濟部要求
    建新公司補正文件，被告即復蓋用偽造之甲○○印章於建新公司之申復書及章程
    上，而於七十九年十月二十二日向經濟部行使，使該等公務員將此不實之事項登
    載於職務上所掌之公司變更登記事項卡之公文書上，足以生損害於甲○○及經濟
    部對於公司登記資料管理之正確性。被告復基於同一之概括犯意，於七十九年十
    月二十六日持偽造之申復函、章程向經濟部請求補正變更登記，又偽造建新公司
    之申請函於七十九年十二月十八日向經濟部行使請求展延營業，偽造建新公司之
    變更登記申請書、董事、監察人名冊、董事會議事錄及股東名簿，於八十年四月
    二十六日持以向經濟部商業司辦理建新公司之董事解任缺額保留等變更登記，再
    偽造建新公司之申復函於八十年八月二十九日向經濟部請求暫免申報七十九年度
    之決算書表，偽造建新公司之變更登記申請書、董事會議事錄、委託書、股東名
    簿於八十一年一月八日及偽造建新公司申請書、任職證明書、變更登記申請書、
    股東名簿於八十一年一月二十三日連續向經濟部商業司行使以辦理經理人之變更
    登記，又偽造建新公司之變更登記申請書於八十一年五月十四日及偽造建新公司
    之變更登記申請書、股東臨時會議事錄於八十一年十一月三十日向經濟部商業司
    辦理變更董事長為林恩生之登記，足以生損害於甲○○，因認被告涉有刑法第二
    百十六條、第二百十條之行使偽造私文書罪嫌，刑法第二百十四條之使公務員登
    載不實罪嫌云云。
二、按犯罪事實應依證據認定之，無證據不得認定犯罪事實，不能證明被告犯罪者，
    應諭知無罪之判決，刑事訴訟法第一百五十四條第二項、第三百零一條第一項分
    別定有明文。次按認定犯罪事實所憑之證據，雖不以直接證據為限，間接證據亦
    包括在內；然無論直接或間接證據，其為訴訟上之證明，須於通常一般之人均不
    致於有所懷疑，而得確信其為真實之程度者，始得據為有罪之認定，倘其證明尚
    未達到此一程度，而有合理性懷疑之存在，無從為有罪之確信時，自應為被告無
    罪之判決，最高法院七十六年度臺上字第四九八六號判例意旨亦可參照。
三、訊之被告乙○○固不諱言其於七十九年至八十一年間，為建新公司業務之實際執
    行人，並曾委託蘇家海會計師辦理公訴意旨所指建新公司相關變更登記事宜等情
    ，然堅詞否認有何公訴意旨所指行使偽造私文書、使公務員登載不實之罪名，辯
    稱：係於七十九年底召開臨時股東會及董事會，徵得卓金龍同意，以卓金龍投資
    所用名義之甲○○為建新公司董事長，亦無偽刻甲○○之印章，乃得卓金龍、甲
    ○○之授權而蓋用印章於前開公訴意旨所載之建新公司變更登記所需文書持以辦
    理變更登記事宜等語。
四、公訴及上訴意旨認被告有上開犯行，無非係以證人甲○○、高金蓮、卓金龍、翁
    寶家、蘇家海之證述、建新公司登記案卷等為其論據。惟查：
（一）被告委託蘇家海會計師，於附表所示時間，製作如附表所示、其上有甲○○名
      義之文書，並持向經濟部商業司申辦公司變更登記相關事宜等情，除據被告於
      原審訊問時坦認無諱（見原審九十三年二月二十六日訊問筆錄）外，並據證人
      即會計師蘇家海、詹淑卿到庭證述無訛（見原審九十三年二月二十六日、九十
      三年四月八日訊問筆錄），復有臺北市政府九十二年十月七日府建商字第０九
      二二００八五五００號函附該府商業管理處之建新公司登記案卷（檔號：00
      000000號）五宗可資稽考，此部分事實可堪認定。
（二）證人甲○○、高金蓮、卓金龍固均證稱甲○○或以甲○○名義投資建新公司之
      卓金龍從未曾同意甲○○擔任建新公司之董事長，亦未授權被告刻印、蓋用甲
      ○○之印章於建新公司董事長出具之相關文件云云。然查：證人卓金龍、高金
      蓮為夫妻關係，證人甲○○則為證人高金蓮之弟（即證人卓金龍之妻弟），卓
      金龍、高金蓮係以甲○○名義投資建新公司等情，業據被告及證人卓金龍、高
      金蓮分別供、證述屬實。經原審向誠泰商業銀行（前身為臺北市第三信用合作
      社）調取帳號000000000000000號建新公司活期存款帳戶開戶
      資料，該行九十二年十二月十六日誠泰銀行（復）字第九二二五一號函附之建
      新公司開戶印鑑卡中，存戶（法人之法定代理人）親自簽名欄中有「甲○○」
      之簽名，原審訊之證人甲○○，其證稱：「（（提示本院卷三信回函附開戶資
      料並告以要旨）上面印章是否你的？
      ）簽名我簽的，印章我不確定，
      我非常確定，但我不記得在哪裡簽的。（為何去簽此資料？）我不知道。改稱
      ：我忘記了。（你為何到三信合作社開戶印鑑卡寫你的名字？）想不起來，我
      不確定有到三信開戶過，我只確定在開戶卡上的簽名是我的。（你有無將印章
      交與他人？）我有交與我姊姊抽股票用的，後來我姊姊去領股票時，有再託我
      姊姊去刻。」「（你當初投資建新興業股份有限公司時，有無交印章給建新興
      業股份有限公司？）我忘記了，這事跟我無關。」等語（見原審九十二年十二
      月三十日訊問筆錄），核與證人即建新公司總務、出納人員詹淑卿所證：「（
      有關公司向銀行開戶的事你有無參與？）有。（公司有幾個戶頭？）一個，在
      臺北第三信用合作社，即誠泰銀行。（是否你開戶的？）是我去辦的。（（提
      示銀行的開戶資料影本）上面有哪些是你填的？）這不是我寫的字，是我去開
      戶沒有錯，但這是銀行代填的內容。但是上面開戶人的簽名則是甲○○本人在
      銀行簽署的。（甲○○為何會到銀行簽署這份資料？）因為公司要辦增資，需
      要戶頭，我跟乙○○說，開戶當天，甲○○就到銀行去辦理開戶的事宜。甲○
      ○是公司負責人，要開戶就要負責人去銀行簽。（開戶資料上面的印章是誰簽
      的？（提示並告以要旨））是我蓋的，這是乙○○交給我的印章，乙○○說我
      先去刻，他會聯絡甲○○。（是否還在建新興業股份有限公司任職？）沒有，
      建新興業股份有限公司因為乙○○去職後，我們就陸續離職了。」等語（見原
      審九十三年四月八日訊問筆錄）若合符節，甲○○倘未曾同意擔任建新公司董
      事長，豈有偕同詹淑卿前往臺北市第三信用合作社以建新公司負責人名義開戶
      之理。是證人甲○○前開並未同意擔任建新公司董事長之證詞，顯非可採，至
      公訴意旨認此一簽名可能係由甲○○事先在空白印鑑卡上簽名後再由詹淑卿補
      填為建新公司開戶印鑑卡云云，然此係欠缺證據之臆測之詞，且甲○○若非自
      認為建新公司之負責人而為建新公司開戶，何有特意在與其無關之開戶所用印
      鑑卡存戶欄簽名之必要，公訴意旨此部分論據，尚非有據。至證人卓金龍迭次
      訊問時亦不諱言被告曾向伊提議由甲○○擔任建新公司董事長（見偵一五五六
      九號卷第一六四頁、原審九十二年十二月三十日訊問筆錄）。且證人卓金龍對
      於何時得知甲○○擔任建新公司董事長一事，於偵查中陳稱：「不曉得高（按
      指甲○○）被推選為董事長。我是八十年間，我太太告訴我他弟弟（按指甲○
      ○）被告，我才知其被推選為董事長。」云云（見偵字一五五六九號卷第一六
      四頁反面），然其於原審訊問時則證稱：「（何時你才知甲○○擔任建新公司
      的負責人？）前幾個月開庭前我才知道。」云云（見原審九十二年十二月三十
      日訊問筆錄），證人卓金龍就上揭重要事項（何時得知甲○○遭冒用名義成為
      建新公司董事長），前後所述顯不一致，是其所言是否可信，並非無疑。
（三）證人翁寶家雖於偵訊時證稱：「（知否票選甲○○為董事長？）是事後才知，
      但沒有同意。（有無想找何人任董事長？）無，我們只是找人頭，實際運作我
      們不知道。（乙○○有無提過以甲○○為董事長？）我不知道此事，也沒有開
      過董事會。」云云（見偵五九八一號卷第二十頁反面、第廿一頁）。然證人翁
      寶家於原審訊問時證稱：當時因相信被告，所以不過問建新公司業務及行使股
      東權利，甲○○係伊友人卓金龍之小舅子，但伊因認為無權利過問，故並無詢
      問卓金龍或甲○○是否同意擔任建新公司董事長等語（見原審九十三年二月廿
      六日訊問筆錄），是證人翁寶家係因未詢問甲○○、卓金龍是否同意以甲○○
      名義擔任建新公司董事長，始不知悉甲○○是否同意任建新公司董事長。是證
      人翁寶家證稱內容，不過為個人所知之事，尚未能據為甲○○、卓金龍並未同
      意擔任以甲○○名義擔任建新公司董事長之證據，此觀證人翁寶家就當時公司
      運作情形證稱：係以其妻舅陳坤和名義投資建新公司並參加建新公司股東會，
      且曾答應被告以陳坤和名義擔任建新公司董事一職，於七十九、八十年間得知
      陳坤和擔任建新公司董事等語（見原審九十三年二月廿六日訊問筆錄），更堪
      認定，且證人翁寶家前亦擔任另一「雅慶公司」之董事，被告則為雅慶公司之
      負責人，雙方因增資匯款後跳票一事而有不和等情，業據證人翁寶家自承無諱
      （見他卷第廿八頁反面），是翁寶家之證言，尚難遽執為被告不利認定之依據
      。且證人即建新公司總務、出納人員詹淑卿已明確證稱：建新公司於七十九年
      間有開過股東會、董事會，伊負責股東會、董事會會議通知寄發作業，翁寶家
      、柯俊清、葉新福、卓金龍等人都是投資人，由渠等代表董事出席董事會，於
      七十九年間該次董事會後由甲○○擔任建新公司董事長，甲○○則曾出席股東
      會等語（見原審九十三年四月八日訊問筆錄）。又證人即建新公司會計王麗如
      亦證稱：曾與詹淑卿共同籌備建新公司股東會開會事宜，所有股東會、董事會
      會議記錄都是確實開會後才製作向主管機關報備，據其所知，沒有不開會就製
      作會議記錄的情形等語（同前訊問筆錄）。另證人即建新公司股東葉新福復證
      稱：於七十九年元月徵得妻弟周永誠同意後，以周永誠名義投資建新公司，建
      新公司於七十九年間有召開股東會、董事會，伊偕同周永誠參加建新公司股東
      會後，周永誠獲選為建新公司監察人，該次會議卓金龍亦曾參加，卓金龍係以
      其妻弟甲○○名義出資，在公司內曾看過甲○○；另外伊曾參加七十九年間之
      建新公司董事會，卓金龍亦有參加，該次會議前投資人等即已談妥推舉甲○○
      為建新公司董事長，伊所參加之建新公司相關會議、包括甲○○辭任建新公司
      董事長之董事會，卓金龍均有參加等語綦詳（見原審九十三年六月二十九日訊
      問筆錄），核與證人周永誠證稱：七十九年間葉新福以其名義投資建新公司，
      當時推舉伊為建新公司監察人一事伊亦知情，但公司實際運作均由真正投資人
      去處理，伊的部分有葉新福處理，需要蓋章的部分均授權葉新福處理等語（見
      偵一五五六九號卷第一六二頁）一致，公訴意旨雖認證人葉新福於原審訊問時
      ，對於伊有無參加建新公司股東會、董事會一事無法明確記憶，但對於證人卓
      金龍有參加歷次股東會、董事會一事則記憶明確，顯見所證不可採信云云。然
      原審訊問證人葉新福時，係先就證人葉新福有無參加建新公司股東會一事訊問
      證人葉新福，此時證人葉新福因時間久遠，固有無法確切記憶之情形。然經訊
      問之檢察官、辯護人提示資料以喚起記憶後，已能明確記得伊有參加建新公司
      七十九年間之股東會、董事會，此時再訊問證人葉新福有關證人卓金龍、甲○
      ○有無參加會議一事，證人葉新福憑業已甦醒之記憶及個人經歷明確回答卓金
      龍、甲○○有參與建新公司股東會、董事會等語，核與常情相符，並無矛盾悖
      理而減輕其證據證明力之處；又甲○○有無前往建新公司上班處理公司業務，
      與甲○○是否為建新公司董事長無涉，不能執此為被告不利認定之依據，均附
      此敘明。
五、上訴意旨又稱：被告亦坦承並未經甲○○之同意及刻章，益見甲○○對於所稱不
    知有至第三信用合作社開戶云云，堪足採信；原審未經仔細斟酌，遽以證人詹淑
    卿之片面證詞，作為有利被告之認定，尚嫌速斷。次查證人王麗如之證言，亦無
    法證明甲○○有無出席股東會或董事會，亦無法憑以論斷甲○○有無執行董事職
    務；原審竟以王麗如之證詞為有利被告之認定，顯有違誤。再查，原審未考量證
    人葉新福之證詞忽而記憶猶新，忽而記憶不清，據而採信其所為之部分證言，顯
    有論理矛盾之違誤。至於三信甲○○之開戶資料，極有可能係甲○○在存戶處簽
    名後，之後由被告指示當時之出納人員詹淑卿在其他部分填入建新公司名稱，並
    捺印甲○○之印文，此由甲○○之證言亦未提及開戶須由本人親自辦理，足見證
    人甲○○所言，尚屬可信。證人翁寶家於原審時已明確證述：其並不知甲○○被
    推舉為董事長，係事後知悉，且其亦未參與過任何董事會，建新公司實際負責人
    為被告，甲○○為被告之人頭云云，原審以證人翁寶家與被告間有嫌隙，故其證
    詞不足採信。然證人與被告有無不合，與證人是否進而作出對被告不利之證言，
    並無相當因果關係，原審如此推斷，尚嫌無據。是原審認事用法，容有違誤云云
    。
六、經查，本案乃因建新公司之債權人施陳秀春，因不堪損失，對登記為建新公司董
    事長之甲○○提起刑事告訴，甲○○否認為建新公司之實際董事長，並陳稱：其
    為不知情之被害人，檢察官基於被告平時有執行建新公司之業務，及採信證人甲
    ○○、高金蓮、卓金龍、翁寶家之證詞，因而認定被告並未取得甲○○及卓金龍
    之同意，擅自登記甲○○為建新公司之董事長，涉有偽造文書等罪嫌因而提起公
    訴，此有台灣台北地方法院檢察署八十九年度偵字第一五五六九號偵查卷足憑。
    惟查：被告迭次供稱：甲○○是卓金龍之人頭，且其等間有親戚關係，所以甲○
    ○才同意擔任建新公司之董事長等語。經查：證人卓金龍與高金蓮為夫妻關係，
    而證人甲○○為證人高金蓮之弟，即證人甲○○為證人卓金龍之妻弟，且卓金龍
    為建新公司之股東等情，業據其等證述在卷。衡情，若被告有以他人擔任建新公
    司人頭之必要，當會選擇與自己關係密切且可以充分信任之人充之，焉可能任意
    選擇與其毫無交集或淵源之甲○○為董事長？遑論卓金龍與甲○○間有妻舅姐夫
    之情誼存在？是被告所稱：甲○○是卓金龍之人頭，甲○○、高金蓮、卓金龍因
    想躲避建新公司債權人之追討糾纏，乃昧於事實，一致佯稱被告擅自以偽造文書
    之手法未經甲○○之同意，遽而將甲○○登記為建新公司之董事長云云，並非無
    稽。又按認定犯罪事實應依證據，而證據之憑信力如何，法院依自由心證之原則
    ，本有斟酌取捨之權。（最高法院二十年度上字第八四四號判例參照）次按證據
    力之強弱，事實審法院有自由判斷之權，故判斷證據力如不違背一般經驗之法則
    ，即不得指為違法。（最高法院二十五年上字第二０五三號判例參照）再按證據
    之取捨，法院原有自由判斷之權，而共同被告或證人之陳述前後兩歧者，究竟孰
    為可採，法院亦應衡情酌理予以審定，非謂一有不符或矛盾，即應認其全部均為
    不可採信，若其基本事實之陳述，果與真實性無礙時，則仍非不得予以採信。茲
    查因證人甲○○自承有於建新公司於三信（今經改制為誠泰銀行）開戶資料上簽
    名屬實，已如前述，衡情若其未應允充當建新公司之人頭董事長，何以會於開戶
    資料上簽名？且一般銀行實務，開立存款帳戶，均須由自然人本人或法人之代表
    人親自到場方得辦理，至於開戶申請書上之相關資料，是否由開戶者本人親自書
    寫，則非所問。因此甲○○既已親自前去三信（今經改制為誠泰銀行）辦理建新
    公司之開戶手續，且於開戶上簽名，已堪認定，即此若謂甲○○未同意擔任建新
    公司之董事長云云，孰人置信？至於證人甲○○、高金蓮、卓金龍、翁寶家之證
    詞，因其等與被告之立場互異，又彼此間有親戚情誼，或與被告間有恩怨齟齬，
    因此衡情自難期待其等吐實。因此證人甲○○、高金蓮、卓金龍、翁寶家之證言
    與被告之供詞及證人詹淑卿、王麗如、葉新福等所為之證言有不一致之處，但衡
    酌上開相關論述，本院認應以被告及證人詹淑卿、王麗如、葉新福等所為之證言
    為可信。
七、綜上所述，公訴意旨所憑以認定被告犯行之證人甲○○、高金蓮、卓金龍、翁寶
    家之證詞，或因悖於常情、或因前後所言不相一致、或因係個人經歷所限，而不
    能據為被告不利認定之依據，原審另調取之建新公司活期存款帳戶開戶資料、及
    參核證人甲○○、翁寶家、詹淑卿、王麗如、葉新福、周永誠之證詞，則堪信被
    告確有召開如附表所示之董事會、股東臨時會、股東常會，且卓金龍並同意以其
    投資名義之甲○○擔任建新公司董事長並配合辦理至甲○○解任建新公司董事長
    為止之相關公司變更登記事宜，是公訴意旨認被告有前開行使偽造私文書、使公
    務員登載不實之犯行，尚屬無稽。此外，復查無其他積極證據足認被告有公訴意
    旨所指犯行，不能證明被告犯罪，依前開說明，原審為被告無罪之諭知，於法即
    無違誤。從而，檢察官猶執陳詞上訴，指摘原審判決不當，為無理由，應予駁回
    。
八、據上論斷，應依刑事訴訟法第三百六十八條，判決如主文。
本案經檢察官李良忠到庭執行職務。
中　　　華　　　民　　　國　　九十三　　年  　十二　　月　　二十八　　日
                              臺灣高等法院刑事第九庭
                                  審判長法  官　李　文　成
                                        法  官　王　復　生
                                        法  官　周　盈　文
右正本證明與原本無異。
檢察官如不服本判決，應於收受送達後十日內向本院提出上訴書狀，其未敘述上訴之
理由者並得於提起上訴後十日內向本院補提理由書（均須按他造當事人之人數附繕本
）。
被告不得上訴。
                                        書記官　余　姿　慧
中　　　華　　　民　　　國　　九十三　　年  　十二　　月　　二十八　　日
附表
┌──┬───────────────┬──────────┬──────┐
│編號│文件名稱                      │製作日期            │甲○○於文書│
│    │                              │                    │上之職稱    │
├──┼───────────────┼──────────┼──────┤
│ 一 │建新公司改選理監事、改選董監事│七十九年四月二十一日│董事        │
│    │、地址變更及修改章程變更登記申│                    │            │
│    │請書                          │                    │            │
├──┼───────────────┼──────────┼──────┤
│ 二 │建新公司章程                  │七十九年八月三日    │董事長      │
├──┼───────────────┼──────────┼──────┤
│ 三 │委託書（委託蘇家海會計師辦理建│七十九年八月二十八日│負責人      │
│    │新公司改選董監事、遷址事宜）  │                    │            │
├──┼───────────────┼──────────┼──────┤
│ 四 │建新公司章程                  │七十九年八月廿八日  │董事長      │
├──┼───────────────┼──────────┼──────┤
│ 五 │建新公司變更登記申請書        │無（經濟部商業司收文│新任董事長  │
│    │                              │日期為七十九年九月十│            │
│    │                              │三日）              │            │
├──┼───────────────┼──────────┼──────┤
│ 六 │說明書（補充說明變更登記事宜）│七十九年九月十三日  │董事長      │
├──┼───────────────┼──────────┼──────┤
│ 七 │申復書（針對經濟部要求補正一事│七十九年十月廿二日  │董事長      │
│    │提出申復）                    │                    │            │
├──┼───────────────┼──────────┼──────┤
│ 八 │申復函（針對經濟部要求補正一事│七十九年十月廿六日  │董事長      │
│    │提出申復並補送正確之公司章程）│                    │            │
├──┼───────────────┼──────────┼──────┤
│ 九 │申請函（申請展延營業）        │七十九年十二月十八日│董事長      │
├──┼───────────────┼──────────┼──────┤
│ 十 │建新公司董事會議事錄          │八十年四月十九日    │主席        │
├──┼───────────────┼──────────┼──────┤
│十一│建新公司變更登記申請書        │八十年四月廿六日    │董事長      │
├──┼───────────────┼──────────┼──────┤
│十二│申復函（申請暫免申報七十九年度│八十年八月廿一日    │董事長      │
│    │決算書表）                    │                    │            │
├──┼───────────────┼──────────┼──────┤
│十三│建新公司董事會議事錄          │八十年十二月十七日  │主席        │
├──┼───────────────┼──────────┼──────┤
│十四│委託書（委託蘇家海會計師辦理委│八十年十二月十七日  │負責人      │
│    │任總經理事項）                │                    │            │
├──┼───────────────┼──────────┼──────┤
│十五│在職證明書（證明林恩生為建新公│八十年十二月十七日  │董事長      │
│    │司總經理）                    │                    │            │
├──┼───────────────┼──────────┼──────┤
│十六│建新公司變更登記申請書        │無（經濟部商業司收文│董事長      │
│    │                              │日期為八十年十二月二│            │
│    │                              │十二日）            │            │
├──┼───────────────┼──────────┼──────┤
│十七│建新公司董事會議事錄          │八十一年一月四日    │主席        │
├──┼───────────────┼──────────┼──────┤
│十八│建新公司變更登記申請書        │無（經濟部商業司收文│董事長      │
│    │                              │日期為八十一年一月六│            │
│    │                              │日）                │            │
├──┼───────────────┼──────────┼──────┤
│十九│申請書（申請補正經理人登記）  │八十一年一月廿二日  │董事長      │
├──┼───────────────┼──────────┼──────┤
│二十│建新公司股東臨時會議事錄      │八十一年四月十日    │主席        │
├──┼───────────────┼──────────┼──────┤
│廿一│辭職書（辭去建新公司董事長）  │同右                │辭職人      │
├──┼───────────────┼──────────┼──────┤
│廿二│建新公司股東常會會議議事錄    │同右                │主席        │
├──┼───────────────┼──────────┼──────┤
│廿三│建新公司變更登記申請書（董事長│無（經濟部商業司收文│原董事長    │
│    │變更）                        │日期為八十一年五月十│            │
│    │                              │四日）              │            │
├──┼───────────────┼──────────┼──────┤
│廿四│建新公司變更登記申請書（改選董│無（經濟部商業司收文│原董事長    │
│    │事監察人等）                  │日期為八十一年十一月│            │
│    │                              │三十日              │            │
└──┴───────────────┴──────────┴──────┘
